【裁判字號】    89,上易,695
【裁判日期】    890711
【裁判案由】    竊盜
【裁判全文】
臺灣高等法院高雄分院刑事判決                    八十九年度上易字第六九五號
    上  訴  人
    即  被  告  庚○○
右上訴人因竊盜案件，不服臺灣高雄地方法院八十九年度易字第七七六號中華民國八
十九年三月二十三日第一審判決（起訴案號：臺灣高雄地方法院檢察署八十九年度偵
字第一八八七號），提起上訴，及經公訴人移送併辦（同署八十九年度偵字第九六八
一號），本院判決如左：
    主  文
原判決撤銷。
庚○○連續攜帶兇器竊盜，處有期徒刑壹年陸月。
扣案之螺絲起子貳支及尖嘴鉗壹支，均沒收。
    事  實
一、庚○○有違反麻醉藥品管理條例、竊盜等前科，並於民國八十五年間因煙毒等案
    件，經臺灣高雄地方法院判處有期徒刑六年四月，並由本院駁回其上訴確定，於
    八十八年九月一日假釋出獄（應於九十一年十二月三十日方假釋期滿）。詎其於
    假釋期間，仍不知警惕，猶基於概括犯意，意圖為自己不法所有，向其不知情之
    弟黃啟川借用之車牌號碼ＺＨＷ─三四七號機車為交通工具，連續(一)於八十九年
    一月十一日下午九時至翌日凌晨六時五十五分間之某時，在高雄市○○區○○路
    與博愛二路口，攜帶其所有客觀上足對人體、生命構成威脅而具危險性之兇器螺
    絲起子二支及尖嘴鉗一支，破壞癸○○所有停放於該處之車牌號碼ＡＷ－九二五
    七號自用小客車之右前車窗，而竊取癸○○所有置於車內之化粧品三瓶、相片十
    一張、二只袋子及書籍等物，得手後離去。(二)於八十九年一月十二日下午七時至
    九時間之某時，在高雄市○○區○○路龍虎塔前，攜帶上開螺絲起子二支及尖嘴
    鉗一支，破壞丁○○所有停放於該處之車牌號碼ＹＳ－八三五七號自用小客車右
    前車窗，而竊取丁○○所有置於車內之0000000000號行動電話一具、
    照相機一台、國民身分證、第一信託信用卡各一張，得手後離去。(三)於八十九年
    一月十二日下午十時至翌日凌晨四時前間之某時，在高雄市○○區○○街與同盟
    二路口，攜帶上開螺絲起子二支及尖嘴鉗一支，破壞戊○○所有停放於該處之車
    牌號碼ＴＭ－六一００號自用小客車車門，而竊取戊○○所有之0000000
    000號行動電話一支，得手後離去。(四)於八十九年一月十三日凌晨四時許，在
    高雄市○○區○○街四六二號前，攜帶上開螺絲起子二支及尖嘴鉗一支，破壞甲○○（原判決誤載為李貴美）所有停放於該處之車牌號碼ＸＷ─九八一０號自小
    客車右車門，著手竊取車內財物時，適為巡邏之警員當場查獲，致未竊得財物，
    並扣得其所有，供竊盜所用之螺絲起子二支及尖嘴鉗一支（上揭毀損部分均未告
    訴及起訴）。其經警移送後，由臺灣高雄地方法院予以押至八十九年三月十六
    日而准予交保釋放在外，詎又承續前述之概括犯意，連續(五)於八十九年四月二十
    八日中午十二時四十分許，在高雄市○○區○○路勝利國小前，以右手肘撞破己○○停放於該處之車牌號碼ＸＢ－九五六０號自用小客車右前車窗玻璃，而竊取
    己○○所有之手提包一個，內有現金一千五百元、身分證、郵局提款卡、花旗信
    用卡各一枚，得手後離去，而足生損害於己○○。(六)於八十九年四月二十八日下
    午一時五十分許，在高雄市○○區○○路、果峰街口，以右手肘撞破乙○○停放
    於該處之車牌號碼ＺＥ－０七六六號自用小客車左前車窗玻璃，而竊取乙○○所
    有之帳單一張及台灣中小企業銀行面額一千四百元之支票一張，得手後離去，而
    足生損害於乙○○。(七)於八十九年四月二十八日下午四時三十分許，在高雄市○○區○○路四十四號前，以右手肘撞破辛○○停放於該處之車牌號碼ＺＣ－六五
    七八號自用小客車右前車窗玻璃，而竊取辛○○所有之皮包一個，內有存摺一本
    及印章一枚，得手後離去，而足生損害於辛○○。(八)於八十九年四月二十八日下
    午五時許，在高雄市左營區四海一家餐廳前，以右手肘撞破丙○○停放於該處之
    車牌號碼ＹＪ－四一三一號自用小客車右前車窗玻璃，而竊取丙○○所有之書包
    二個，得手後離去，而足生損害於丙○○。(九)於八十九年四月二十八日下午五時
    二十分許，在高雄市○○區○○路二一０號對面，以右手肘撞破子○○停放於該
    處之車牌號碼ＹＵ－二八六八號自用小客車後車窗玻璃，而竊取子○○所有之公
    事包一個，內有支票二十張、客戶銀行貸款資料等物，得手後離去，而足生損害
    於子○○。(十)於八十九年四月二十八日下午五時三十分許，在高雄市左營區自新
    村二二一之三號旁，以右手肘撞破壬○○停放於該處之車牌號碼ＸＳ－二六三三
    號自用小客車左後車窗玻璃，而竊取壬○○所有之背包一個，內有課本及文件得
    手，而足生損害於壬○○。嗣因其竊得壬○○之財物欲離去時，為警發覺予以緝
    獲到案。
二、案經高雄市政府警察局移送及己○○、乙○○、辛○○、丙○○、子○○、壬○○訴請高雄市政府警察局左營分移送臺灣高雄地方法院檢察署檢察官偵查起訴及
    移送併案審理。
    理  由
一、訊據被告庚○○對右揭事實坦承不諱，核與被害人癸○○、戊○○、丁○○、甲○○、己○○、乙○○、辛○○、丙○○、子○○及壬○○之指述情節相符，並
    有贓物認領保管單九張在卷可稽，復有供竊盜犯罪所用之螺絲起子二支及尖嘴鉗
    一支扣案為證，事證明確，被告犯行洵堪認定。
二、按扣案之螺絲起子及尖嘴鉗均屬尖銳之利器，客觀上足對人體、生命構成威脅，
    ，自屬兇器無疑。是核被告於如事實欄所載(一)至(三)之所為，係犯刑法第三百二十
    一條第一項第三款攜帶兇器竊盜罪，其於如事實欄所載(四)之所為，係著手於竊盜
    行為惟未竊得財物，係犯同條第二項、第一項第三款之攜帶兇器竊盜未遂罪。其
    如事實欄(五)至(十)所載之所為，係犯刑法第三百二十條第一項之普通竊盜罪，及同
    法第三百五十四條之毀損罪，所犯上開普通竊盜及毀損二罪間，有方法與結果之
    牽連關係，應一重之普通竊盜罪處斷。被告先後十次犯行，時間緊接、方法相同
    、犯罪構成要件亦相同，顯係基於概括犯意反覆為之，為連續犯，應從刑法第三
    百二十一條第一項第三款攜帶兇器竊盜罪論處，並加重其刑。公訴人移送併辦部
    分，雖未為起訴書事實所載，惟與起訴部分具有連續犯關係，屬裁判上一罪，自
    為起訴效力所及，本院應併予審理。
三、原審予以論罪科刑，固非無見，惟(一)被告竊取癸○○之財物時間，係在八十九年
    一月十一日下午九時許至翌日凌晨六時五十五分間之某時；竊取丁○○之財物時
    間，係在八十九年一月十二日下午七時至九時間之某時，竊取戊○○之財物時間
    ，則在八十九年一月十二日下午十時至翌日凌晨四時前間之某時，此業經被告及
    被害人陳明在卷，原判決均載為在八十九年一月十二日凌晨某時，致與卷內證據
    資料不符，尚有未洽。(二)就公訴人移送併辦部分，未及審理，亦有未洽。被告上
    訴意旨認原判決量刑過重，雖無足取，惟原判決既有可議之處，應予撤銷改判。
    審酌被告有違反麻醉藥品管理條例及竊盜等前科，並於八十五年間因煙毒等案件
    ，經判處有期徒刑六年四月確定，於八十八年九月一日假釋出獄，並應於九十一
    年十二月三十日方假釋期滿，有臺灣高等法院被告全國前案紀錄表及臺灣高雄地
    方法院檢察署刑案資料查註紀錄表可按，其於假釋期間，仍不知警愓慎行，竟基
    於一己私慾，攜帶兇器為竊盜行為，破壞社會秩序及侵害他人之財產權，且於因
    案被逮捕羈押經交保釋放在外後，又再度多次行竊盜，顯見其並無悔改之意，及
    其尚知坦承犯行，所竊得財物之價值尚非鉅大，且大部分經被害人領回等一切情
    狀，量處如主文所示之刑，以示懲儆（本件原審雖僅判處被告有期徒刑九月，並
    係由被告提起上訴，惟原判決就被告所犯如事實欄(五)至(十)部分，既然未及審理，
    且經本院撤銷改判，自屬適用法條不當，本院得以諭知較原判決為重之刑度）。
    扣案之螺絲起子二支及尖嘴鉗一支，均係被告所有供前開犯罪所用之物，業經被
    告供明在卷，爰依刑法第三十八條第一項第二款規定，併予宣告沒收。
據上論結，應依刑事訴訟法第三百六十九條第一項前段、第三百六十四條、第二百九
十九條第一項前段、刑法第五十六條、第三百二十一條第一項第三款、第三百五十四
條、第五十五條、第三十八條第一項第二款，罰金罰鍰提高標準條例第一條前段，判
決如主文。
本案經檢察官陳新慶到庭執行職務。
中    華    民    國     八十九     年       七       月     十一       日
                              臺灣高等法院高雄分院刑事第七庭
                                  審判長法官  王光照
                                        法官  黃憲文
                                        法官  黃仁松
右正本證明與原本無異。
不得上訴。
                                      書記官  郭蘭蕙
中    華    民    國     八十九     年       七       月     十三       日
附錄：本判決論罪科刑法條：
刑法第三百二十一條第一項第三款
犯竊盜罪而有左列情形之一者，處六月以上五年以下有期徒刑：
三、攜帶兇器而犯之者。
                                                                        Ｂ


司法院資訊處製作；財團法人民間司法改革基金會備份。
